臺灣高等法院高雄分院刑事判決　　　　　九十二年度上易字第一四六八號
　　上　訴　人　台灣高雄地方法院檢察署檢察官
　　被　　　告　甲○○
　　上　訴　人
　　即　被　告　丙○○
　　共　　　同
　　選任辯護人　李慶榮　律師
　　　　　　　　孫守濂
　　被　　　告　乙○○
右上訴人等因被告等竊盜案件，不服臺灣高雄地方法院九十一年度易字第四三一九號
中華民國九十二年八月二十八日第一審判決（起訴案號：臺灣高雄地方法院檢察署九
十一年度偵字第二一六六九、二四二六五號），提起上訴，本院判決如左：
      主      文
原判決關於甲○○部分撤銷。
甲○○連續攜帶凶器竊盜，處有期徒刑柒月。扣案之Ｔ型板手貳支沒收。
其他上訴駁回。
      事      實
一、甲○○意圖為自己不法之所有，基於概括犯意，持客觀上足生他人生命、身體危
    險之Ｔ型板手二支，以撬開機車電門鎖之方式，連續於民國九十一年九月十七日
    晚上在高雄市○○區○○街一一七號前，竊取徐榮發所有之ＧＤ６─五五六號重
    型機車；及於同年九月二十三日上午十時許，在高雄市○○區○○路四十七巷五
    號之三處，竊取謝靜珠所有之ＦＸＩ─○六一號重型機車。嗣甲○○夥同孫玄凱
    （另由檢察官為不起訴處分）於同年九月二十九日十五時四十分許，在高雄市○○街「家樂福停車場」處，持Ｔ型板手尋找目標準備行竊機車時，經警認渠等行
    跡可疑，乃進行盤檢，並扣得甲○○所有供犯罪所用之Ｔ型板手二支。甲○○於
    警訊時自首ＧＤ六－五五六號重機車係其所竊得，於偵查中又自白供出ＦＸＩ－
    ０六一號重機車係其所竊得，且均於竊得上述機車後，寄藏其友人丙○○之住處
    ，對於未發覺之罪自首，並接受裁判。
二、甲○○竊取上開機車得手後，為圖使所竊機車得以改裝出售，乃寄藏在丙○○位
    在高雄市○○區○○路四十八巷三弄十號住處，再通知丙○○。丙○○明知甲○○寄放之機車，係屬他人失竊之物，仍基於營利之概括犯意，分別於同年九月二
    十四日、九月二十六日，允諾受寄藏放甲○○交付之ＦＸＩ─○六一號、ＧＤ６
    ─五五六號機車。丙○○復承前犯意，明知某不詳姓名年籍者所交付之引擎號碼
    為ＥＲ○○三五二一號輕型機車（車牌號碼為ＺＮＣ─三九八號）及ＸＹＭ─九
    二八號車牌一面，均屬他人失竊之物（分別為趙輝財於九十一年九月二十八日二
    十時許，在高雄市○○區○○路二六三號前及梁玉蘭於同年九月十五日十五時許
    ，在高雄市○○區○○路四十九號前失竊），復於同年九月十五日至同年二十九
    日間某日，予以受寄藏放。嗣警方於查獲甲○○後，依其供詞前往丙○○位在高
    雄市○○區○○路四十八巷三弄十號住處，尋獲ＧＤ６─五五六號重型機車、懸
    掛在引擎號碼４ＭＤ００３２０８號重型機車車體上（即ＦＸＩ─○六一號機車
    ，惟車牌未尋獲）之ＸＹＭ─九二八號車牌一面、及引擎號碼為ＥＲ○○三五二
 一號輕型機車之車體一部（車牌未尋獲），始查悉上情。
三、案經謝靜珠、趙輝財、梁玉蘭及徐榮發分別訴請高雄縣政府警察局鳳山分局報請
    臺灣高雄地方法院檢察署檢察官偵查起訴。
      理      由
甲、有罪部分：
  一、被告甲○○部分：
    (一)右開事實，業據被告甲○○分別於警訊、偵查中、原審及本院供承不諱，核與
      告訴人徐榮發、謝靜珠分別於警訊指訴，證人即查獲本案員警孫文上於原審結
      證之情節相符，並有卷附之車輛失竊電腦查詢單二紙、贓物領據二紙及扣案之
      Ｔ型板手二支可資佐證。本件事證明確，被告之犯行，堪以認定。
    (二)按被告甲○○行竊用之Ｔ型扳手二支，長約二十五公分，均屬金屬製，前端已
      加工磨製成扁平、銳利狀，業據原審調取後當庭勘驗屬實，倘持之揮打、擊刺
      人體，客觀上應足生生命、身體之危險，自屬兇器無訛。核被告先後竊取徐榮
      發、謝靜珠所有機車之行為，均係犯刑法第三百二十一條第一項第三款之帶
      兇器竊盜罪。又被告先後竊盜犯行，時間緊接，手法相同，所犯又係同一罪名
      之罪，顯係基於概括之犯意，反覆實施，應依連續犯之規定論以一罪，並加重
      其刑。又被告於九十一年九月二十九日十五時四十分許，夥同孫玄凱在高雄市
      ○○街「家樂福停車場」處，準備行竊時，因行跡可疑，為警進行盤檢，因被
      告尚未著手於犯罪之實行，僅止於準備階段，自不成立犯罪，併此明。被告
      被警盤查後，於九十一年九月卅日上午六時卅分之警訊時自首於右述時地竊取
      徐榮發所有上述機車之犯行，又於同日下午三時五十分檢察官偵查中自白供出
      於右述時地竊取謝靜珠所有上述機車之犯行（該部分被告丙○○於警訊供述亦
      為被告甲○○竊取），有上述警訊及訊問筆錄在卷可稽（見警卷第三頁背面、
      偵查卷第五頁背面）。連續犯自首其中一部，效力及於全部，被告對於上開未
      發覺之罪自白，並接受裁判，應依刑法第六十二條前段之規定減輕其刑。又被
      告同時有加重及減輕其刑之事由，應依刑法第七十一條第一項之規定先加後減
      之。
    (三)被告對於未發覺之罪自首，並接受裁判，應依刑法第六十二條前段規定減輕其
      刑，已如前述，原審漏未審酌，自有未合。公訴人上訴意旨，指摘原審此部分
      判決量刑過輕不當，雖無理由，然原審此部分判決既有上述可議，自應由本院
      將原審此部分判決撤銷改判。審酌被告連續帶兇器竊取機車，惡性非輕，惟
      念其犯後坦承犯行，態度尚佳等一切情狀，量處如主文第二項所示之刑。扣案
      之Ｔ型板手二支，係被告所有，且係其供犯罪所用之物，業據其供承在卷，應
      依刑法第三十八條第一項第二款規定宣告沒收。
二、被告丙○○部分：
  (一)訊據上訴人即被告丙○○矢口否認有前開寄藏贓物之犯行，辯稱：警方在伊住處
    起獲之機車、車體等物，係甲○○擅自置放，伊並不知係他人失竊之物，且無改
    裝欲出售之行為云云，經查：
    (1)甲○○夥同孫玄凱於同年九月二十九日十五時四十分許，在高雄市○○街「家
      樂福停車場」處，持Ｔ型板手準備行竊機車時，經警認渠等行跡可疑，乃進行
      盤檢，被告甲○○見狀立即逃逸，嗣經警尾隨至高雄縣鳳山市○○○路與南正
      一路口查獲，並扣得Ｔ型板手二支，始循甲○○之供述，前往被告丙○○位在
      高雄市○○區○○路四十八巷三弄十號住處，尋獲ＧＤ６─五五六號重型機車
      、懸掛在引擎號碼４ＭＤ００３２０８號重型機車車體上（即ＦＸＩ─○六一
      號機車，惟車牌未尋獲）之ＸＹＭ─九二八號車牌一面、及引擎號碼為ＥＲ○○三五二一號輕型機車之車體一部（車牌未尋獲）等情，業據同案被告甲○○
      供承在卷，核與證人即查獲員警孫文上於原審結證之情節相符。又前揭起獲之
      機車車體及車牌等物，分別係被害人徐榮發等人於右揭事實欄所述之時地失竊
      ，且經確認後領回之情，業據證人徐榮德（即徐榮發之兄）、謝靜珠、梁玉蘭
      （車主為其子蔡舟）及趙輝財於警詢中證陳屬實，並有車輛失竊電腦查詢單
      、贓物領據各四紙附卷可憑。
    (2)被告丙○○固以前揭情詞置辯，惟於其住處起獲之上開贓物，倘係甲○○擅自
      寄放，被告丙○○並無持有之意思，本得予以移出或要求甲○○取回，惟其竟
      處於繼續持有贓物之狀態，所辯顯不足採信。另觀諸甲○○所陳：伊得手之機
      車均寄放在丙○○家中改裝待售，丙○○知道伊交付之機車是贓車等語（詳見
      九十一年九月二十九日十六時五十分之警訊筆錄及偵查卷第六頁、第七頁）。
      而甲○○所竊得之即ＦＸＩ─○六一號重型機車，及丙○○住處所置放被害人
      趙輝財所失竊之ＥＲ○○三五二一號輕型機車，均係完整涵括車體及車牌，業
      據被害人謝靜珠、趙輝財證陳無訛，且甲○○於交付ＦＸＩ─○六一號重機車
      時，尚包括該機車之車牌，亦經其於原審審理中供承在卷（原審九十二年五月
     十三日訊問筆錄），惟警方於查獲時卻未見有ＦＸＩ─○六一號、ＺＮＣ─三
      九八號車牌，顯見上開機車確曾受他人拆解之事實甚明。另佐以被告丙○○於
      警訊、偵查中供陳：伊曾一起拆解竊得之贓車，伊曾拆卸過ＥＲ○○三五二一
      號輕型機車等詞（詳見偵查卷第八頁），益徵其有拆解上開贓車之行為。苟被
      告丙○○並無允諾受寄藏放上開贓車之意，豈有參與拆卸贓車之舉？足證甲○○供述所竊機車交付予丙○○係為改裝出售等情，為真實可採，自得採為認定
      丙○○犯罪之證據。
    (3)又警方起獲之ＸＹＭ─九二八號車牌一面、及引擎號碼ＥＲ○○三五二一號輕
      型機車之車體一部，分別係被害人梁玉蘭及趙輝財於九十一年九月十五日及九
      月二十八日失竊，參照警方係於同年九月二十九日起獲等情觀之，本院自可合
      理確信，被告丙○○直接占有上開機車車體及車牌時間為九十一年九月十五日
      至九月二十九日期間某特定時點。綜上所述，被告所辯各情，無非卸責之詞不
      足採信。事證明確，被告之犯行，堪以認定。
  (二)核被告所為，係犯刑法第三百四十九條第二項之寄藏贓物罪。又被告多次寄藏贓
    物犯行，時間緊接，所犯又係同一罪名之罪，顯係基於概括之犯意，反覆實施，
    應依連續犯之規定論以一罪，並加重其刑。原審因而適用刑法第五十六條、第三
    百四十九條第二項、罰金罰鍰提高標準條例第一條前段之規定，並審酌被告連續
    寄藏贓物惡性非輕，犯後否認犯行，態度不佳等一切情狀，量處有期徒刑七月。
    經核原審此部分判決認事用法並無不合，量刑亦屬適度，被告上訴意旨，仍執前
    詞，否認犯罪，指摘原審此部分判決不當，為無理由，應予駁回。另扣案之工具
    一批，經查尚無證據足證係被告犯本件犯罪所用之物，不予宣告沒收，併此明
    。
乙、無罪部分：
  一、公訴意旨略以：被告乙○○於九十一年九月二十四日某時，在高雄市○○區○○路四十八巷三弄十號附近，明知車號ＦＸＩ—０六一號重型機車，係被告甲○○竊得之機車，為來路不明之贓物，仍予以收受，當日牽往被告丙○○位在
      高雄市○○區○○路四八巷三弄十號住處寄藏。並與丙○○、甲○○共同拆解
      、裝卸引擎號碼為ＥＲ○○三五二一號之車體、車號ＸＹＭ—九二八號車牌及
      ＦＸＩ—０六一號重型機車，嗣於同年月二十九日經警查獲，因而認為被告乙○○涉犯刑法第三百四十九條第一項之收受贓物罪嫌云云。
  二、按犯罪事實應依證據認定之，無證據不得推定其犯罪事實；又不能證明被告犯
      罪者，應諭知無罪之判決，刑事訴訟法第一百五十四條第二項、第三百零一條
      第一項分別定有明文。又認定不利於被告之事實，須依積極證據，苟積極證據
      不足為不利於被告事實之認定時，即應為有利於被告之認定，更不必有何有利
      之證據；而所謂「積極證據足以為不利被告事實之認定」，係指據為訴訟上證
      明之全盤證據資料，在客觀上已達於通常一般之人均不致於有所懷疑，而得確
      信被告確曾犯罪之程度，若未達此一程度，而有合理懷疑之存在時，即無從為
      有罪之認定。最高法院分別著有三十年上字第八一六號及七十六年臺上字第四
      九八六號判例足資參照。
  三、本件公訴人認被告乙○○涉犯收受贓物罪嫌，無非以被告甲○○之證述為其主
      要論據。訊據被告乙○○堅決否認有收受該部ＦＸＩ—０六一號重型機車之犯
      行，辯稱：伊並未收受甲○○交付之機車，且未在丙○○住處參與拆卸贓車之
      行為等語。經查：
    (一)本案警方係依被告甲○○之供詞，查獲被告丙○○住處置放有贓物之過程，已
      如前述。惟被告甲○○第一次警訊時之筆錄，並未移送予公訴人，經原審依職
      權調取後，始由警察機關函送到院，此有高雄縣政府警察局鳳山分局於九十二
      年一月二十八日以鳳警壽字第○九二○○○○五五五三號函及附件之警訊筆錄
      附於原審卷可稽。然觀諸被告甲○○該次警訊供陳有關所竊機車流向之過程，
      均稱：伊得手之機車均交丙○○改裝待售等語，並未有隻字片語提及被告乙○○收受贓物之情。嗣被告甲○○於第二次警訊時則改稱：伊竊得之機車都交給
      乙○○處理云云，足證其證詞已有前後矛盾之處，已難置信。
    (二)其次被告甲○○雖於第二次警訊時改陳：伊將機車停放在丙○○住處距離約二
      十公尺的公園旁云云；且稱：因為乙○○是伊好朋友，所以將竊得機車送給乙○○，乙○○得手贓車後，都在丙○○小港路四十八巷三巷十號住處拆解處理
      ，扣案之Ｔ型板手是乙○○所有，於九月二十八日晚上寄放在伊那裡云云，足
      見其於警訊時就有關竊得機車如何由被告丙○○取得直接占有、行竊動機及Ｔ
      型板手來源等過程，供述亦前後矛盾。雖被告丙○○於警訊時亦供陳：曾於九
      月份看見甲○○及乙○○在家中拆解云云，惟其所述拆解之機車為何，並未見
      其詳述，從而，尚難以其等二人矛盾及空泛之供詞，採為不利於被告乙○○之
      認定。
    (三)嗣被告甲○○於原審審理中改稱：伊並未將ＦＸＩ—０六一號重型機車送給乙○○，伊雖有看見丙○○及乙○○在拆機車籃子，但拆那一部機車的籃子，伊
      不清楚等語。於本院審理時又供稱：我並沒有把機車送給乙○○，我總共牽兩
      部機車到丙○○家中，扣案之Ｔ型板手二支是我的等語（見本院九十三年一月
      廿九日審判筆錄）。被告丙○○則於原審審理中陳稱：伊未曾看見甲○○及乙○○在伊住處拆解機車等語。均核與其等於警訊時不利於乙○○之供述顯然有
      別，被告甲○○、丙○○之前後之供述不一致，且彼此間亦多所矛盾，從而，
      甲○○、丙○○二人警訊時不利於乙○○之供述，難認與事實相符，均不得採
      為不利於乙○○之認定。
  四、綜上所述，被告乙○○所辯上情，應堪採信。公訴人所舉之證據不足以證明被
      告乙○○確有收受ＦＸＩ—０六一號贓車之事實。此外，依卷內之證據資料，
      亦難認被告有公訴人所指之犯行，則依前開判例之意旨，應認不能證明被告犯
      罪。則原審所為被告乙○○無罪之諭知，並無不當。公訴人上訴意旨，仍執陳
      詞，指摘原審此部分判決不當，經核難認有理由，應予駁回。
據上論斷，應依刑事訴訟法第三百六十八條、第三百六十九條第一項前段、第三百六
十四條、第二百九十九條第一項前段，刑法第五十六條、第三百二十一條第一項第三
款、第六十二條前段、第三十八條第一項第二款，判決如主文。
本案經檢察官朱文彬到庭執行職務。
中    華    民    國     九十三     年       二       月      十二      日
                              臺灣高等法院高雄分院刑事第三庭
                                  審判長法官  周賢銳
                                        法官  黃建榮
                                        法官  謝宏宗
右正本證明與原本無異。
不得上訴。
                                      書記官  賴梅琴
中    華    民    國     九十三     年       二       月      十三      日
附錄：本判決論罪科刑法條：
刑法第三百四十九條第二項
搬運、寄藏、故買贓物或為牙保者，處五年以下有期徒刑、拘役或科或併科一千元以
下罰金。
刑法第三百二十一條第一項第三款
犯竊盜罪而有左列情形之一者，處六月以上五年以下有期徒刑：
三、攜帶兇器而犯之者。
                                                           Ｑ
